臺灣桃園地方法院民事簡易判決
110年度壢簡字第1432號
原      告  廖真香  
被      告  王俊淵  


上列當事人間請求損害賠償事件，本院於民國111 年5月3日言詞
辯論終結，判決如下：
    主    文
被告應給付原告新臺幣257,373元，及自民國110年8月13日起至
清償日止，按年息5％計算之利息。
原告其餘之訴駁回。
訴訟費用新臺幣4,520元由被告負擔新臺幣3,514元，餘由原告負
擔。
本判決原告勝訴部分得假執行。
原告其餘假執行之聲請駁回。
    事實及理由
壹、程序事項
　　被告經合法送達，無正當理由未於言詞辯論期日到場，經核
    無民事訴訟法第386 條各款所列情形，爰依原告聲請，由其
    一造辯論而為判決。
貳、實體事項
一、原告主張：被告於民國109年11月13日上午，駕駛車牌號碼0
    00-0000號自用小客車（下稱被告車輛），沿桃園市中壢區
    中豐路49巷18弄往中豐路49巷方向行駛，於同日7時40分許
    ，途經桃園市中壢區中豐路49巷18弄口時，本應注意汽車行
    至無號誌之交岔路口，轉彎車應暫停讓直行車先行，而依當
    時天候陰、日間自然光線、柏油路面乾燥、無缺陷、無障礙
    物、視距良好，並無不能注意之情形，仍疏未注意及此，貿
    然左轉，適原告騎乘腳踏車沿中豐路49巷往永豐街方向直行
    駛至，兩造發生碰撞，致原告受有左側腕部挫傷、左側橈骨
    Barton's氏閉鎖性骨折等傷害（下稱系爭車禍事故），被告
    因其過失傷害行為，經本院110年度壢交簡字第1253號刑事
    簡易判決認犯過失傷害罪，處拘役40日。而原告因此支出醫
    療費用新臺幣（下同）139,021元、購買醫療物品費用2,877
    元、看護費用139,500元，且受有精神上之痛苦，請求精神
    慰撫金200,000元，合計為481,398元，扣除保險理賠65,748
    元後，被告應賠付原告415,650元，為此，爰依侵權行為損
    害賠償之法律關係提起本件訴訟等語。並聲明：（一）被告
    應給付原告415,650 元，及自起訴狀繕本送達翌日起至清償
    日止，按年息5 ％計算之利息。（二）請准宣告假執行。
二、被告未於言詞辯論期日到場，亦未提出準備書狀作何聲明或
    陳述。
三、本院之判斷：
（一）經查，原告主張兩造於上開時、地發生系爭車禍事故，原
      告並受有前揭身體傷害；被告因系爭車禍事故之過失傷害
      行為，經本院110年度壢交簡字第1253號刑事簡易判決認
      犯過失傷害罪，處拘役40日等情，有本院110年度壢交簡
      字第1253號刑事簡易判決、聯新國際醫院診斷證明書及醫
      療費用收據、發票、保險理賠收據各1份附卷可參（見本
      院卷第7至27頁），本院並依職權向桃園市政府警察局中
      壢分局調取系爭車禍事故相關卷宗（見本院卷第32至47頁
      ）核閱屬實，又被告已於相當時期受合法通知，於言詞辯
      論期日不到場，亦未提出任何書狀為爭執，依民事訴訟法
      第280 條第3 項前段準用同條第1項前段之規定，視同自
      認，堪信原告此部分主張之事實為真。是以，被告之駕駛
      行為既有上述過失，且其過失行為與系爭車輛損害間有相
      當因果關係，依前開規定，被告自應就系爭車禍事故負損
      害賠償責任。
(二)茲就原告請求被告賠償之各項金額，應否准許，分述如下：
　1.醫療費用：
　　原告因系爭車禍事故受左側腕部挫傷、左側橈骨Barton's氏
    閉鎖性骨折等傷害，有本院110年度壢交簡字第1253號刑事
    簡易判決、聯新國際醫院診斷證明書及醫療費用收據、東山
    傷科中醫診所診斷證明書及醫療費用收據等件附卷可憑（見
    本院卷第7至24頁），惟本院核對該醫療費用收據，其中東
    山傷科中醫診所醫療費用1,500元部分，未能證明原告進行
    中醫治療與其傷勢間之醫療效果為何，故此部分費用之請求
    ，應予扣除，從而，原告得向被告請求之醫療費用137,521
    元。
　2.購買醫療物品費用：
　　原告稱因上開傷勢購買醫療物品共計2,877元等情，核其提
    出之發票、收據（見本院卷第25、26頁）所示，原告於109
    年11月26日於世新藥局購買醫療用品共2,277元，同日於金
    誠醫療儀器有限公司購買手托杖支出600元等節，審酌原告
    所受前揭傷勢，有購買手托杖輔助其生活起居之必要，然就
    其餘醫材部分，無從認定療效為何，故難以准許，是原告得
    向被告請求之醫療物品費用應為600元。
　3.看護費用：
　　按親屬照顧被害人之起居，固係出於親情，但親屬看護所付
    出之勞力，並非不能評價為金錢，只因兩者身分關係密切而
    免除支付義務，此種親屬基於身分關係之恩惠，自不能加惠
    於加害人，故應衡量及比照僱用職業護士看護情形，認被害
    人受有相當看護費之損害，得向加害人求償（最高法院93年
    度台上字第472 號判決意旨參照）。原告主張其於109年11
    月16日住院治療，於同月18日出院，共住院3天，並經醫師
    診斷宜休養3個月，專人照護3個月，並由其配偶照料共93日
    ，以每日全薪2,500元薪資標準酌減至半日即1,500元計算，
    被告應賠償139,500元之看護費等語。觀諸聯新國際醫院診
    斷證明書之醫囑記載原告宜休養3個月，需專人照護3個月等
    情（見本院卷第11頁），併衡酌原告所受傷勢程度、醫囑建
    議及後續復原情況，本院認原告因上開傷勢需專人看護以3 
    個月為適當，兼衡一般看護所需費用，半日班金額以1,500 
    元計算，則原告得向被告請求之看護費用為135,000元（計
    算式：1,500 元90日＝135,000元），逾此範圍之金額，不
    可准許。
　4.精神慰撫金200,000元部分：
　　按非財產上之損害賠償須以人格權遭遇侵害，使精神上受有
    痛苦為必要，其核給之標準固與財產上損害之計算不同，然
    非不可斟酌雙方身分資力與加害程度，及其他各種情形核定
    相當之數額（最高法院51年台上字第223 號判例意旨參照）
    。準此，非財產上之損害賠償，應以實際加害之情形、被害
    人所受精神上痛苦之程度、兩造之身分地位、經濟能力，並
    斟酌賠償義務人之可歸責程度等定之。查，原告因被告上開
    過失行為，受有左側腕部挫傷、左側橈骨Barton's氏閉鎖性
    骨折等傷害，堪信原告因此受有精神上一定之痛苦，故原告
    請求被告給付精神慰撫金，咸為有據。而原告於本院審理時
    自承其為大學畢業、現從事教職、月收入約5、60,000餘元
    等語（見本院卷第65頁反面），復審酌原告名下有4筆不動
    產，被告名下有不動產1 筆等情（見本院個資卷），兼衡兩
    造經濟狀況、原告所受傷勢部位及其範圍、程度，及被告傷
    害行為等情，認原告請求200,000元之精神慰撫金，尚屬過
    高，應以50,000 元為妥當。
　5.從而，原告得向被告請求之金額為257,373 元（計算式：醫
    療費用137,521元＋醫療物品費用600元＋看護費用135,000元＋
    精神慰撫金50,000 元-保險理賠65,748元）。
五、末按給付無確定期限者，債務人於債權人得請求給付時，經
    其催告而未為給付，自受催告時起，負遲延責任。其經債權
    人起訴而送達訴狀，或依督促程序送達支付命令，或為其他
    相類之行為者，與催告有同一之效力；前項催告定有期限者
    ，債務人自期限屆滿時起負遲延責任；遲延之債務，以支付
    金錢為標的者，債權人得請求依法定利率計算之遲延利息；
    應付利息之債務，其利率未經約定，亦無法律可據者，週年
    利率為百分之5 ，民法第229 條第2 項、第3 項、第233 條
    第1 項、第203 條分別定有明文。經查，本件為損害賠償債
    務，其給付並無確定期限，依前揭規定，本件起訴狀繕本於
    110 年8 月12 日送達被告，有本院送達證書1 份在卷可核
    （見本院卷第30頁），是被告應於110 年8 月13 日起負遲
    延責任。
六、綜上所述，原告依侵權行為損害賠償之法律關係，請求被告
    給付257,373元，及自起訴狀繕本送達翌日即110 年8 月13
    日起至清償日止，按年息5 ％計算之利息，為有理由，應予
    准許，逾此範圍之請求，為無理由，應予駁回。
七、本件原告勝訴部分係就民事訴訟法第427 條訴訟適用簡易程
    序所為被告部分敗訴之判決，爰依同法第389 條第1 項第3 
    款之規定，就被告敗訴部分職權宣告假執行。至原告敗訴部
    分，其假執行之聲請即因訴之駁回而失所依據，併予駁回。
八、本件事證已臻明確，原告其餘攻擊防禦方法及所提證據，核
    於判決結果不生影響，爰不逐一論列，併此敘明。
九、訴訟費用負擔之依據：民事訴訟法第79條。並依職權確定訴
    訟費用額如主文第3 項所示。
中　　華　　民　　國　　111 　年　　6 　　月　　8 　　日
                  中壢簡易庭      法  官  張得莉
以上為正本係照原本作成。
如不服本判決，應於送達後20日內，向本院提出上訴狀並表明上
訴理由，如於本判決宣示後送達前提起上訴者，應於判決送達後
20日內補提上訴理由書（須附繕本）。
如委任律師提起上訴者，應一併繳納上訴審裁判費。
中　　華　　民　　國　　111 　年　　6 　　月　　8 　　日
                                  書記官  鄭涵勻